# 请教各位前辈，土地和房产增资问题

提问人：wlchuanda 时间：2014-03-13 11:14:20
请教各位前辈，土地使用权和附着的房屋产权可以分离对子公司进行评估增资吗？？

回答人：chenyiwei
至少在房地两证合一的地方是不可以的，因为无法分别实现房屋和土地两宗财产权属的分别转移。 另外还有一个很现实的问题：对非货币资产出资是要进行评估的，但房屋的公允价值很难脱离其所在土地而单独估值，分开评估可能影响各自评估结果的可靠性。因此我们很不建议采用分开增资的处理方式（即使这样做是可以的）。